# 集团公司统借统还，母子公司现金流量表如何反应

提问人：jdyuan 时间：2023-01-04 16:59:
集团公司统借统还，母子公司现金流量表如何反应

回答人：chenyiwei
在统借统还情况下，子公司按正常获取借款进行会计核算，其相关现金流量属于筹资活动。
母公司或者核心企业从外部金融机构取得借款时，在其自身报表中确认为一项借款，相应的现金流属于筹资活动；将款项转贷给子公司时，形成一项对子公司的债权，由此产生的现金流量为投资活动，取得的利息收入计入投资收益，也是投资活动现金流量。